【裁判字號】    99,訴,1802
【裁判日期】    990824
【裁判案由】    妨害性自主
【裁判全文】
臺灣板橋地方法院刑事判決              99年度訴字第1802號
公  訴  人  臺灣板橋地方法院檢察署檢察官
被      告  乙○○
上列被告因妨害性自主案件，經檢察官提起公訴（99年度偵字第
12071 號），被告於準備程序中對被訴事實為有罪之陳述，本院
合議庭裁定改由受命法官獨任進行簡式審判程序，並判決如下：
    主      文
乙○○犯對於十四歲以上未滿十六歲之女子為性交罪，共拾壹罪
，各處有期徒刑月。應執行有期徒刑壹年陸月。緩刑年，緩
刑期間付保護管束，並應依如附表所示之給付方式向甲○給付如
附表所示之金額，另應於緩刑期間，向檢察官指定之政府機關、
政府機構、行政法人、社區或其他符合公益目的之機構或團體，
提供壹佰貳拾小時之義務勞務。
    事實及理由
一、本案被告乙○○所犯為死刑、無期徒刑、最輕本刑為3 年以
    上有期徒刑以外之罪，且非高等法院管轄之第一審案件，其
    於準備程序中就被訴事實為有罪之陳述，經告知簡式審判程
    序之旨並聽取公訴人、被告之意見後，本院合議庭裁定改由
    受命法官獨任進行簡式審判程序，合先敘明。
二、本案除證據部份補充「被告於本院準備程序及審理時之自白
    」外，其餘犯罪事實及證據均引用如附件檢察官起訴書之記
    載。
三、查甲○係82年8 月出生，被告於98年1 月至同年7 月與甲○
    為性交時，其為14歲以上未滿16歲之女子，核被告所為，均
    係犯刑法第227 條第3 項之對於14歲以上未滿16歲之女子為
    性交罪。被告前後11次犯行，時間有所間隔而可區分，並非
    緊密接續，各次行為顯具獨立性，足認犯意各別，行為互殊
    ，縱部分行為均發生在相同地點，然為能周全前開法文保護
    高度人身法益之目的，自不宜論為接續犯之包括一罪，而應
    予分論併罰；公訴意旨認被告前後犯行，顯係基於同一犯意
    下之接續行為，應視為接續犯，容有未洽。又兒童及少年福
    利法第70條第1 項規定成年人對少年犯罪者，加重其刑至二
    分之一，惟該條項但書明文規定：「但各該罪就告訴人係兒
    童及少年已定有特別處罰規定者，不在此限」，本件被告所
    犯之刑法第227 條第3 項之罪，係以被害人之年齡14歲以上
    未滿16歲為其處罰之特殊要件，是本件無再依上開兒童及少
    年福利法加重處罰之餘地，附此敘明。爰審酌被告不知克制
    自己之情慾，動機容有可訾，對於甲○之身心健康與人格發
    展足生不良影響，兼衡其犯罪之手段、次數、與甲○平日之
    關係，於犯罪後尚能坦承犯行等一切情狀，分別量處如主文
    所示之刑，併依刑法第51條第5 款規定，定其應執行之刑。
    末查被告前未曾受有期徒刑以上刑之宣告，有臺灣高等法院
    被告前案紀錄表乙份附卷可稽，其因一時短於思慮，致罹刑
    章，並當庭向甲○表示歉意，經此偵、審程序及科刑教訓，
    當知所警惕，而無再犯之虞，本院認前開對其宣告之刑，以
    暫不執行為適當，爰併宣告緩刑3 年，以啟自新。又被告所
    犯係刑法第91條之1 所列之罪，應依刑法第93條第1 項第1
    款規定，宣告於緩刑期間付保護管束。
四、末按緩刑宣告，得斟酌情形，命犯罪行為人向被害人支付相
    當數額之財產或非財產上之損害賠償，刑法第74條第2 項第
    3 款定有明文，查被告於本院審理中同意以主文即如附表所
    示之付款方式賠償甲○之損害，本院斟酌上述各項情狀後，
    認於被告緩刑期間課予前述負擔，乃為適當，爰併予宣告之
    。又考量被告雖得暫免徒刑執行，然命其於公益團體中提供
    必要勞務服務，信能使其於過程當中重新習得恪守法治之正
    確態度，更可令被告時刻反省，乃再命被告另應向檢察官指
    定之政府機關、政府機構、行政法人、社區或其他符合公益
    目的之機構或團體，提供120 小時之義務勞務，期勉被告貢
    獻所長，並勵其自新，及依刑法第93條第1 項第2 款為緩刑
    期間保護管束之諭知。
據上論斷，應依刑事訴訟法第273 條之1 第1 項、第299 條第1
項前段、第310 條之2 、第454 條第2 項，刑法第227 條第3 項
、第51條第5 款、第74條第1 項第1 款、第2 項第3 款、第5 款
、第93條第1 項第1 款、第2 款，判決如主文。
本案經檢察官蘇振文到庭執行職務。
中    華    民    國    99    年    8     月    24    日
                  刑事第六庭  法  官  盧軍傑
上列正本證明與原本無異。
如不服本判決，應於判決送達後10日內敘明上訴理由，向本院提
出上訴狀 (應附繕本) ，上訴於臺灣高等法院。其未敘述上訴理
由者，應於上訴期間屆滿後20日內向本院補提理由書「切勿逕送
上級法院」。
                              書記官  周玉茹
中    華    民    國    99    年    8     月    24    日
附錄本案論罪科刑法條全文：
中華民國刑法第227條
對於未滿十四歲之男女為性交者，處3 年以上10年以下有期徒刑
。
對於未滿十四歲之男女為猥褻之行為者，處6 個月以上5 年以下
有期徒刑。
對於十四歲以上未滿十六歲之男女為性交者，處7 年以下有期徒
刑。
對於十四歲以上未滿十六歲之男女為猥褻之行為者，處3 年以下
有期徒刑。
第一項、第三項之未遂犯罰之。
附表：
┌────┬─────────┬─────────────────────────────────┐
│給付對象│給付金額（新臺幣）│                              給付方式                            │
├────┼─────────┼─────────────────────────────────┤
│甲○    │100,000元         │分二期給付，於民國99年9 月30日、同年10月30日各給付50,000元，至全部│
│        │                  │清償完畢為止，如有一期不履行，視為全部到期。                      │
│        │                  │                                                                  │
│        │                  │匯款銀行：臺灣銀行板橋分行                                        │
│        │                  │行庫代號：0000000                                                 │
│        │                  │帳    號：000000000000                                            │
│        │                  │戶    名：臺北縣政府家庭暴力暨性侵害防治中心                      │
│        │                  │          （請註明指定捐款與甲○，並於匯款時直接記載真名以為識別）│
└────┴─────────┴─────────────────────────────────┘
附件：

司法院資訊處製作；財團法人民間司法改革基金會備份。
